臺灣士林地方法院裁定
110年度士秩聲字第15號
原處分機關  臺北市政府警察局大同分局
聲明異議人
即受處分人  郭思豪


上列聲明異議人因違反社會秩序維護法案件，對於臺北市政府警
察局大同分局於中華民國110年8月11日所為之處分（北市警同分
刑字第11030206971號）聲明異議，本院裁定如下：
    主  文
聲明異議駁回。
    理  由
一、原處分意旨略以：聲明異議人即受處分人郭思豪（下稱聲明
    異議人）於民國110年8月11日22時30分許，在臺北市○○區○○
    路0段00○00號3樓自身經營之賭博場所，聚賭財物，為警查
    獲，因認聲明異議人違反社會秩序維護法第84條之規定，處
    聲明異議人罰鍰新臺幣（下同）9,000元，並沒入賭資13,80
    0元。
二、聲明異議意旨略以：我對於處分書所載賭博之事實坦承不諱
    ，但該賭場並非本人經營；另員警查獲時，我是與另2名友
    人在玩撲克牌，純屬娛樂消遣打發時間之性質，身上包包內
    的13,300元並非賭資，不應沒入，為此聲明異議等語。
三、按於非公共場所或非公眾得出入之職業賭博場所，賭博財物
    者，處9,000元以下罰鍰，社會秩序維護法第84條定有明文
    。次按違反本法行為所生或所得之物、供違反本法行為所用
    之物，屬於行為人所有者，沒入之或得沒入之，同法第22條
    亦有規定。經查：
  ㈠聲明異議人於警詢時即坦承曾於上開時間、地點，以撲克牌
    為賭具賭博財物等事實，此核與與聲明異議人同在該處賭博
    財物之證人李世泓、呂東曉於警詢時所述大致相符，足認聲
    明異議人及證人李世泓、呂東曉等人確有於上開時間，在非
    公共場所或非公眾得出入之賭博場所賭博財物，應屬無誤。
  ㈡聲明異議人雖辯稱該賭博場所非其經營云云，然聲明異議人
    於警詢時即已自承：我有上址1樓鑰匙，會幫忙該賭博場所
    經營者王麗花採買所需要物品，王麗花若不舒服在休息，也
    會幫王麗花代收抽頭金，我會向賭客確認收取抽頭金數額交
    給王麗花，也會在每日帳冊上簽「凱」的簽名，王麗花也會
    給我車馬費及補貼油錢等語明確，核與證人王麗花、呂東曉
    於警詢時所述大致相符，可知聲明異議人確屬該賭博場所之
    工作人員，原處分機關為前述認定，應無違誤。至於聲明異
    議人另辯稱其在場遭查獲13,800元中之13,300元係其自身財
    物並非賭資乙節，然聲明異議人於前述時、地，確與證人呂
    東曉、李世泓以撲克牌賭博財物之事實，已認定如前，且聲
    明異議人於警詢時亦稱員警係在其身上處查扣13,800元，聲
    明異議人為警查獲時既然正在賭博財物，員警又在其身上扣
    得共13,800元，則聲明異議人為員警查獲時之賭資是否僅其
    所辯稱之500元，恐難證明；況依卷內扣押物品目錄表，員
    警依所查扣物品以「賭資13,800元」登載於前述扣押物品目
    錄表後，業經聲明異議人於扣押物品目錄表簽名確認無訛，
    足認其亦認賭資為13,800元，是聲明異議人辯稱在場所查獲
    13,800元中之13,300元係其自身財物並非賭資乙節，即非有
    據。
四、從而，原處分機關依社會秩維護法第84條之規定，裁處聲明
    異議人罰鍰9,000元，並沒入賭資13,800元，於法並無不合
    ，本件聲明異議為無理由，應予駁回。
五、依社會秩序維護法第57條第2項前段，裁定如主文。
中　　華　　民　　國　 110　　年　　11 　　月　  22 　日
                  士林簡易庭法　官  莊明達
以上正本證明與原本無異。
本裁定不得抗告。
中　　華　　民　　國　 110　　年　　11 　　月　  22 　日
                            書記官  王淳平